臺灣屏東地方法院刑事判決　　　　　　　　　　　　　　九十四年度訴字第九八號
　　公　訴　人　臺灣屏東地方法院檢察署檢察官
　　被　　　告　甲○○　男　四.
右列被告因違反毒品危害防制條例案件，經檢察官提起公訴（九十三年度毒偵字第二
五一四號），本院裁定改依簡式程序審理，判決如左：
      主  文
甲○○連續施用第一級毒品，處有期徒刑壹年。扣案之海洛因壹包（淨重零點零肆公
克，空包裝重零點貳壹公克）沒收銷燬之。
      事  實
一、甲○○前因施用第一級施用毒品案件，經本院裁定送觀察、勒戒後，認無繼續施
    用毒品之傾向，於民國九十三年三月三日執行完畢釋放，經臺灣屏東地方法院檢
    察署檢察官於九十三年三月四日，以九十二年度毒偵字第一七九八號為不起訴確
    定。仍不知悔改，復因施用第一級毒品案件，經臺灣屏東地方法院檢察署檢察官
    以九十三年度毒偵字第一三一四號提起公訴，經本院於九十三年十一月十日，以
    九十三年度訴字第八Ｏ八號，判處有期徒刑八月確定（尚未執行）。再因施用第
    二級毒品案件，經臺灣屏東地方法院檢察署檢察官以九十三年度毒偵字第一九三
    四號聲請簡易判決處刑，經本院於九十三年十月二十二日，以九十三年度簡字第
    一四四三號，判處有期徒刑四月確定（尚未執行）。猶不思警惕，於觀察、勒戒
    執行完畢釋放後五年內，復基於施用第一級毒品海洛因之概括犯意，自九十三年
    十一月十日後中旬某日起，至九十三年十二月十四日十時許止，在屏東縣長治鄉
    ○○村○○路二九六號住處，連續施用第一級毒品海洛因多次。嗣於九十三年十
    二月十五日十三時十分許，在屏東縣長治鄉○○路旁，因騎乘車牌號碼ＷＸＺ—
    九二七號輕機車未戴安全帽，形跡可疑，為警攔檢，發現其手臂有明顯注射毒品
    之針痕而查獲，並扣得第一級毒品海洛因一包（淨重Ｏ‧Ｏ四公克，空包裝重Ｏ
    ‧二一公克）。
二、案經屏東縣警察局屏東分局報請臺灣屏東地方法院檢察署檢察官偵查起訴。
      理  由
一、右揭事實業據被告甲○○坦承不諱，且被告於九十三年十二月十五日經警採尿送
    驗結果，其尿液確呈嗎啡陽性反應，此有屏東縣衛生局九十三年十二月二十九日
    屏縣衛檢六字第九三０五一一號煙毒及麻醉藥品類委託檢驗結果通知書一紙附卷
    可稽（偵查卷第二四頁）。又扣案之白粉一包，經送檢驗結果，確呈海洛因陽性
    反應，有法務部調查局九十四年一月二十四日調科壹字第二四０００三四六一號
    鑑定通知書一紙在卷可稽（偵查卷第三四頁），是被告有施用第一級毒品之事實
    ，應可確信。又被告前因施用第一級毒品案件，經本院裁定送觀察、勒戒後，認
    無繼續施用毒品之傾向，於九十三年三月三日執行完畢釋放，經臺灣屏東地方法
    院檢察署檢察官於九十三年三月四日，以九十二年度毒偵字第一七九八號為不起
    訴確定。仍不知悔改，復因施用第一級毒品案件，經臺灣屏東地方法院檢察署檢
    察官以九十三年度毒偵字第一三一四號提起公訴，經本院於九十三年十一月十日
    ，以九十三年度訴字第八Ｏ八號，判處有期徒刑八月確定（尚未執行）。再因施
    用第二級毒品案件，經臺灣屏東地方法院檢察署檢察官以九十三年度毒偵字第一
    九三四號聲請簡易判決處刑，經本院於九十三年十月二十二日，以九十三年度簡
    字第一四四三號，判處有期徒刑四月確定（尚未執行）等情，有臺灣屏東地方法
    院檢察署刑案資料查註紀錄表、臺灣高等法院被告全國前案紀錄表、不起訴處分
    書等在卷足憑，本件事證已明，被告於觀察、勒戒執行完畢釋放後五年內，施用
    第一級毒品海洛因之犯行應堪認定。
二、按海洛因係毒品危害防制條例所定之第一級毒品，是核被告所為，係犯毒品危害
    防制條例第十條第一項之施用第一級毒品罪，其持有之低度行為為施用之高度行
    為所吸收，不另論罪。被告多次施用海洛因，時間密接，犯罪構成要件相同，顯
    係基於概括犯意為之，應依連續犯規定論處一罪，並加重其刑。爰審酌被告前因
    施用毒品犯行，甫經觀察、勒戒後，仍故態復萌，再予施用毒品不輟，無視於毒
    品對於自身健康之戕害及國家對於杜絕毒品犯罪之禁令，惡性非輕，並審酌被告
    施用毒品之次數、犯後坦承犯行，態度尚佳等一切情狀，量處如主文所示之刑。
    又扣案之白粉一包（淨重Ｏ‧Ｏ四公克，空包裝重Ｏ‧二一公克），經送檢驗結
    果，含有海洛因成分，其上之包裝袋，因與毒品無法析離，參酌法務部調查局九
    十三年十一月十六日調科壹字第○九三六二三九六五五○號函，應整體視為毒品
    ，依毒品危害防制條例第十八條第一項前段之規定併予宣告沒收銷燬之。
據上論斷，應依刑事訴訟法第二百九十九條第一項前段、第二百七十三條之一第一項
，毒品危害防制條例第十條第一項、第十八條第一項前段，刑法第十一條、第五十六
條，判決如主文。
本案經檢察官何克昌到庭執行職務。
中　　　華　　　民　　　國　　九十四　　年　　　三　　　月　　 十六 　　日
                                      臺灣屏東地方法院刑事第三庭
                                          法  官  柯雅惠
右正本證明與原本無異。
如不服本判決應於收受本判決送達後十日內向本院提出上訴書狀，其未敘述上訴理由
者，並得於提起上訴後十日內向本院補提理由書狀（均須按他造當事人之人數附繕本
）「切勿逕送上級法院」
                                        書記官   葉祝君
中　　　華　　　民　　　國　　九十四　　年　　　三　　　月　　 十六 　　日
附錄：
毒品危害防制條例第十條
施用第一級毒品者，處六月以上五年以下有期徒刑。
